【裁判字號】    88,訴,2561
【裁判日期】    890622
【裁判案由】    損害賠償
【裁判全文】
臺灣臺北地方法院民事判決  八十八年度訴字第二五六一號
    原      告  丁○○
                丙○○
    右二人共同
    訴訟代理人  蕭介生律師
    被      告  乙○○      男.
                            住台北市○○區○○街六五巷二五號
                            身.
    訴訟代理人  甲○○      住台北市○○路○段二九六號二樓
右當事人間請求損害賠償事件，本院判決如左：
    主    文
被告應給付原告丁○○新台幣壹佰玖拾肆萬柒仟佰陸拾貳元，及自民國八十七年九
月一日起至清償日止按年息百分之五計算之利息。
被告應給付原告丙○○新台幣壹萬伍仟元，及自民國八十七年九月一日起至清償日止
按年息百分之五計算之利息。
原告其餘之訴駁回。
訴訟費用由被告負擔二分之一；餘由原告丁○○負擔。
本判決第一項於原告丁○○以新台幣陸拾肆萬參仟元供擔保後，得假執行。但被告如
於假執行程序實施前，以新台幣壹佰玖拾肆萬柒仟佰陸拾貳元為原告丁○○預供擔
保，得免為假執行。
本判決第二項於原告丙○○以新台幣伍仟元供擔保後，得假執行。但被告如於假執行
程序實施前，以新台幣壹萬伍仟元為原告丙○○預供擔保，得免為假執行。
原告其餘假執行之聲請駁回。
    事    實
甲、原告方面：
壹、聲明：
  一、被告應給付原告丁○○新台幣（下同）六百十七萬二千四百四十元，及自起訴
      狀繕本送達之翌日起至清債日止按年息百分之五計算之利息。
  二、被告應給付原告丙○○新台幣五萬元及自起訴狀繕本送達之翌日起至清償日止
      按年息百分之五計算之利息。
  三、原告願供擔保請准宣告假執行。
貳、陳述：
  一、被告乙○○於民國八十七年三月十四日晚間十一時四十分許，駕駛車牌號碼Ｊ
      Ｐ—一八三二號自用小客車，沿臺北市○○○路○段，由東往西方向行駛，途
      經長安東路二段、吉林路與新生北路口附近，欲從長安東路快車道，橫越吉林
      路新生北路一段交岔路口，欲右轉往士林北行，本應注意並能注意，而竟疏於
      注意，以時速六十公里速度違規右轉及超速，適原告丙○○騎乘車牌號碼ＤＯ
      Ｏ—七三０號機車，附載其妻即原告丁○○及子盧震浩，行駛在乙○○自用小
      客車之右側，沿長安東路二段由東往西欲往長安東路一段行駛，遭被告駕駛之
      自用小客車右後葉子板及右後門部位與丙○○騎乘之機車左側擋泥板發生碰撞
      ，丙○○因而人車倒地，受有下背挫傷，左大腿、左小腿挫傷及擦傷等傷害，
      其附載之丁○○受有左肱骨頭粉碎性骨折、左腕深度裂傷等傷害。刑事部分經
      臺灣臺北地方法院八十七年度交易字第三三六號、臺灣高等法院八十八年度交
      上易字第一八七號刑事判決處被告有期徒刑四月確定在案。
  二、被告違反保護他人之法律，推定其有過失，因過失不法侵害他人之權利，自應
      負賠償責任。依民法第一百八十四條、第一百九十三條第一項、第一百九十五
      條第一項前段規定，茲請求被告賠償醫療費、喪失或減少勞動能力即因受傷無
      法工作之失能損失費，額外增加生活上之需要費、看護費、復健治療費及精神
      損失慰撫金等，其明細如下：
    I、原告丁○○部分
        丁○○就被告向訴外人東泰產物保險股份有限公司（以下簡稱東泰公司）強
        制汽車保險費理賠，其中傷害醫療項目（含醫療、護送、看護）五萬六千三
        百八十三元，殘廢六萬元，共計十一萬六千三百八十三元已交付原告收受，
        此部分減縮應受判決之聲明。
     （一）、醫療費用部分：
             因原告本於侵權行為請求損害賠償，與健保給付二者領域不同，申言
             之：健保給付係加入健保所得請求之保險給付，與民法上之損害賠償
             請求迥異，非謂健保醫藥給付，即不得向被告行使民法上之損害賠償
             請求權，最高法院七十八年台上字第五二號判例可參，原告因住院及
             門診共計支付七萬二千九百二十八元，扣除前揭受領之醫療給付，尚
             餘一萬六千五百四十五元，自應由被告負擔。
     （二）、增加生活上需要部分：
             丁○○住院開刀手術二次請張阿美看護支付六萬元看護費，另往返淡
             水馬偕醫院復健門診五十五次，共支付陳石鼓計程車費九千六百六十
             元，共計六萬九千六百六十元。
     （三）、喪失勞動能力部分：
            １、丁○○受傷後經馬偕醫院診斷證明書明確記載「病人於八十七年三
                月十五日急診入院，八十七年三月十九日開刀，使用鋼釘內固定，
                於八十七年三月二十四日出院，目前左肩仍疼痛，主動及被動之肩
                關節活動受限，肩部肌肉轉無力，病人自八十七年七月十八日至八
                十七年九月十九日持續於本院接受復健治療，計物理治療十六次，
                職能治療十四次，宜繼續接受治療」等語甚明，並鑑定已是四級殘
                廢、輕度殘障，嗣臺北市社會局認定確實殘障發給殘障證明在案，
                被告庭呈東泰產物保險公司強制汽車保險理賠計算書載明十三級殘
                廢，係為減輕其給付所為避就之詞。
            ２、丁○○確有喪失勞動能力之情事，業經勞工保險局依據馬偕紀念醫
                院病歷及診斷証明書送請審查結果，其左腋窩神經傷害及左肱骨頭
                粉碎性骨折，所引起左肩關節運動機能喪失三分之一以上，係符合
                勞保殘廢給付標準表第九十項第十一等級，給付標準為一六０日平
                均日給付額，此僅是勞保之計算依據，惟其是專業美容師其收入較
                勞保為多，應以實際之損害為計算標準給付始為正當。
            ３、丁○○獲行政院勞委會美容檢定考試及格，依臺北市稅捐稽徵處，
                稅捐稽徵核算每月最低營業額為六萬元，此為公文其真正毋庸置疑
                ，因公務機關之評估有其準據及公信力，非被告所能片面否認。依
                最高法院七十六年台上字第一七五八號判例意旨參照，足為審判核
                算損害額依據，依法請求喪失勞動能力二分之一之損害金，以現年
                四十二歲至六十五歲退休，尚有二十三年工作，依霍夫曼計算式被
                告應給付丁○○五百六十萬八千八百二十三元，扣除前揭已受領之
                殘廢給付六萬元，請求被告給付五百五十四萬八千八百二十三元。
     （四）、精神損害賠償部分：
             丁○○受傷二次開刀、復健、門診共五十五次，仍屬四級殘廢，其精
             神肉體受折磨無法言喻，佐以喪失工作能力謀生困難，倍感痛苦，請
             求精神慰藉金五十萬元。
    II、原告丙○○部分：
        丙○○受撞致下背、左大腿、左小腿挫傷等，其精神痛苦不能免除，請求五
        萬元之精神慰撫金。
參、證據：提出臺北馬偕紀念醫院診斷證明書二份、醫療單據二十九張，新楠桐中醫
    聯合診所收據四張，行政院勞委會美容丙級技術士證乙張、台北市稅捐稽徵處中
    南分處處分書、罰鍰、稅單收據各乙張，營業場所租賃合約及相片六禎，看護費
    收據乙張，計程車收據五十七張等件，並聲請訊問證人張阿美、陳石鼓。
乙、被告方面：
壹、聲明：
  一、駁回原告之訴。
  二、如受不利之判決時，願供擔保，請准宣告免為假執行。
貳、陳述：
  一、原告丁○○部分：查被告已於八十八年十二月賠付原告丁○○十一萬六千三百
      八十三元。其中包含傷害醫療五萬六千三百八十三元，殘廢給付六萬元。惟被
      告認為依如下事項，原告之請求應予駁回：
    （一）、醫療費部分：丁○○業已受有被告給付之保險理賠金中，包含醫療項目
            一萬七千六百八十三元（已扣除健保給付），應已獲得補償，不得再向
            被告請求剩餘部分。即便鈞院認丁○○仍得請求不足部分，就不足之部
            分亦需扣除健保給付之部分，否則即受有不當得利。
    （二）、增加生活上需要部分：丁○○受有被告給付之醫療費其中含護送八千七
            百元、看護費三萬元，應已獲得補償，應不得再向被告請求增加生活上
            需要之剩餘之部分。
    （三）、喪失勞動能力部分：
          １、丁○○已受有被告給付之十三級殘廢理賠金六萬元在案，核先敘明。
              其傷害經鈞院函請勞工保險局鑑定為符合勞保殘廢給付標準表第九十
              項第十一等級，給付標準為一六○日平均日給付額。然丁○○主張係
              專業美容收入較勞保認定者為多，對此並無證明，顯未盡舉證之責，
              故其請求則不應准許。
          ２、若以丁○○所提之台北市稅捐稽徵處中南分處處分書所載之銷售貨物
              （勞務）六萬元認定原告月最低營業收入為六萬元，實為不當。蓋經
              營美容護膚業，全依顧客之多寡而定當月收入，並不如一般每月領取
              固定薪資之人可得確定其收入，故無法計算其每月之最低營業收入。
              退萬步言，即便真有每月最低營業收入，其計算基礎應以原告受傷前
              一年度之綜合所得稅繳稅證明或以鈞院函請勞工保險局鑑定之一六○
              日平均給付額乘以最低工資基準（因原告無法證明收入金額）為之來
              計算之。且再次觀察之，丁○○所出具之處分書，係僅台北市稅捐稽
              徵處行政上之認定，並無法證明其每個月實際上皆有六萬元收入；且
              該處分書所認定之金額係指當期營業額，然此係未扣除其他雜項開支
              之認定，有可能其收入扣除所得後尚屬虧損經營狀態，即無收入可言
              。故其所得請求之損失應係營收扣除成本後之淨額方係實際損失，由
              此可知其以六萬元作為每月最低收入，係有誤解。
    （四）、精神慰撫金部分：應參酌雙方之經濟狀況，被害人之身分、地位、教育
            程度等關係定之（參照五十一年台上字第二二三號判例）。被告目前經
            濟能力不佳，母親又曾中風住院需要照料，丁○○驟予請求巨額慰撫金
            ，依前述之判斷標準觀之，顯不相當。
  二、原告丙○○部分：原告慰撫金之請求應參酌雙方之經濟狀況，被害人之身分、
      地位、教育程度等關係定之（參照五十一年台上字第二二三號判例）。丙○○
      所受之傷害係僅下肢輕微挫傷、擦傷，屬短時間內均會自行痊癒之傷害，其驟
      予請求巨額慰撫金，依前述之判斷標準觀之，顯不相當，請求鈞院予以酌減，
      方為允當。
  三、原告與有過失：
    （一）、查事故發生當時，被告雖有過失，惟原告丙○○駕駛機車於穿越新生北
            路時，須向左轉，亦應注意遵守道路交通安全規則第九十四條第三項之
            規定，與其左側車輛保持安全間距，以維行車安全，竟疏未注意至肇事
            ，對於本件交通事故之發生亦具有過失，此乃鈞院刑事判決所認定之事
            實；且倘非如此原告不致受傷，顯見原告之過失成分較大，故原告就事
            故之發生及受傷均與有過失。
    （二）、原告丙○○於事故發生之時，係載有丁○○、盧震浩等二人，依道路安
            全規則第八十八條第二款規定係屬超載；並且賴女手中提有數袋流質食
            物，影響其重心平衡，對本次車禍損害發生之擴大亦與有過失。
    （三）、原告賴女於八十七年三月十五日急診入院，八十七年三月十九日開刀鋼
            釘固定，八十七年三月二十四日出院，僅短短五天即出院返家，且賴女
            親口向被告承認提前出院事實，於傷勢之擴大不無關聯。
    （四）、因．．．後座之人係因藉駕駛人載送而擴大其活動範圍，．．．應認係
            後座之人之使用人，以類推適用民法第二百二十四條規定依同法第二百
            十七條第一項規定，減輕賠償金額（參照七十四年台上字第一一七○號
            判例）。故原告丁○○（乘客）應承擔與駕駛丙○○之過失責任。
參、證據：提出台北市稅捐稽徵處中南分處處分書影本乙份、東泰產物保險股份有限
    公司公司強制汽車保險理賠計算書等件為證。
丙、本院依職權調閱臺灣臺北地方法院八十七年度交易字第三三六號、臺灣高等法院
    八十八年度交上易字第一八七號刑事卷，並函請馬偕醫院查詢丁○○殘廢診斷書
    ，及勞工保險局鑑定丁○○殘廢等級。
    理    由
甲、程序部分
    原告丁○○起訴原請求被告應給付原告一百五十三萬八千九百二十三元，及自起
    訴狀繕本送達之翌日起自清償日止，按年息百分之五計算之利息。嗣於訴訟繫屬
    中，變更聲明為如其聲明所示，核其所為，除醫療費用減縮外，另喪失勞動能力
    部分之請求則為擴張，且被告並未異議而為本案言詞辯論，依民事訴訟法第二百
    五十五條第一項第三款、第二項之規定，應予准許，合先敘明。
乙、得心證之理由
  一、原告主張：被告乙○○於八十七年三月十四日晚間十一時四十分許，駕駛車牌
      號碼ＪＰ—一八三二號自用小客車，沿臺北市○○○路○段，由東往西方向行
      駛，途經長安東路二段、吉林路與新生北路口附近，欲轉往士林北行，本應注
      意並能注意，而竟疏於注意車前狀況，以時速六十公里速度超速違規右轉，適
      原告丙○○騎乘車牌號碼ＤＯＯ—七三０號機車，附載其妻即原告丁○○及子
      盧震浩，在同方向前低速行駛，遭被告自後追撞，造成原告人車倒地，其附載
      之丁○○受有左肱骨頭粉碎性骨折、左腕深度裂傷，丙○○受有下背挫傷，左
      大腿、左小腿挫傷及擦傷等傷害，故而依侵權行為法律關係，分別請求被告賠
      償六百十七萬二千四百四十元、五萬元，及自起訴狀繕本送達之翌日起至清債
      日止按年息百分之五計算之利息。被告則以，事故發生當時，原告丙○○所騎
      乘之機車並未與其左側車輛保持安全間距，且附載丁○○、盧震浩等二人，分
      別違反道路交通安全規則第九十四條第三項及第八十八條第二款之規定，對本
      次車禍損害發生之擴大亦與有過失；事故發生後，原告丁○○已受領汽車強制
      責任險之保險給付，且其並未舉證其所從事之專業美容工作收入多少，故所請
      求之醫療費用、喪失勞動能力等之損害賠償金額均屬無據等語置辯。
  二、被告乙○○於八十七年三月十四日晚間十一時四十分許，駕駛自用小客車與原
      告丙○○所騎乘之機車相撞致原告丁○○受有左肱骨頭粉碎性骨折、左腕深度
      裂傷，丙○○受有下背挫傷，左大腿、左小腿挫傷及擦傷等傷害，刑事部份經
      本院對於被告以過失傷害罪、判處有期徒刑四月之事實，業據原告提出診斷書
      、本院八十七年度交易字第三三六號、臺灣高等法院八十八年度交上易字第一
      八七號刑事判決書為證，且為被告所不否認，並經本院調取該刑事卷宗核閱屬
      實。原告主張被告因過失致原告受傷之事實，自堪認為真實。
  三、按因故意或過失不法侵害他人權利者，負損害賠償責任。又不法侵害他人之身
      體或健康者，對於被害人因此喪失或減少勞動能力，或增加生活上之需要時，
      負損害賠償責任，及不法侵害他人身體、健康、名譽或自由者，被害人雖非財
      產上之損害，亦得請求賠償相當之金額，民法第一百八十四條第一項前段、第
      一百九十三條第一項、第一百九十五條第一項分別定有明文。今被告既因過失
      撞傷原告，已如前述，從而原告依據侵權行為之法律關係，請求被告賠償，於
      法自屬有據。茲所應審究者，厥為原告請求之各項金額是否允當，爰逐項審核
      如下：
    I、原告丁○○部分：
      （一）、醫療費用部分：
              按全民健康保險法第八十二條規定：「保險對象因汽車交通事故，經
              本保險提供療給付者，本保險之保險人得向強制汽車責任保險人代位
              請求該給付。」全民健康保險法為保險法之特別法，依特別法優於普
              通法之原則，全民健康保險法第八十二條應優先於保險法第一百三十
              五條、第一百零三之規定而為適用。從而全民健康保險之被保險人因
              汽車交通事故，經全民健康保險提供醫療給付者，全民健康保險之保
              險人自得向強制汽車責任保險之保險人代位請求該項給付，而依強制
              汽車責任保險法第三十條規定，於該範圍內，加害人或強制汽車責任
              保險之被保險人之損害賠償責任即因而免除，全民健康保險被保險人
              對加害人之損害賠償請求權亦因而喪失。（最高法院八十八年台上字
              第三五三號判決意旨參照。）經核原告所舉醫療費收據，除診斷證書
              費，非屬治療上之支付，不應准許外，其餘依原告所受傷害及各收據
              載明治療費別，共計七萬一千八百三十一元（原告誤將丙○○及訴外
              人其子盧鎮浩之醫療費用一併算入），其真實及必要均為被告所不爭
              ，惟其中僅一萬八千六百十三元為原告自付額，其餘五萬零六百四十
              五元為健保給付部分。雖全民健康保險之給付係基於原告個人自行支
              付保險費而得，與侵權行為所生損害賠償請求權，非出於同一原因，
              原告縱由中央健康保險局支付醫藥費用，仍可依侵權行為之規定請求
              被告賠償全部之醫藥費，然依全民健康保險法第八十二條之規定之求
              償權乃係法定之債權讓與，意即中央健康保險局之被保險人若因汽車
              交通事故而受有醫療給付時，被保險人對汽車強制責任險保險人之侵
              權行為損害賠償請求權已因本條之規定移轉於中央健康保險局，中央
              健康保險局即可依此條規定代位被保險人向汽車強制責任保險之保險
              人請求賠償，而中央健康保險局之被保險人遂不可再向加害人本人或
              其保險人行使損害賠償請求權，此規定之目的即係在避免被保險人因
              保險事故發生，反受有不當得利。本件被告所駕駛之車牌號碼ＪＰ—
              一八三二號自用小客車，已向訴外人東泰公司投保汽車強制責任險，
              依前開說明，原告就健保給付部分之損害賠償請求權，已法定移轉由
              中央健康保險局向東泰公司行使，原告自不得就此部分再向被告主張
              權利，是原告僅得就醫療費自付部分即一萬八千六百十三元之範圍內
              向被告請求，逾此部分之請求，難予准許。
      （二）、增加生活上之需要部分：
              丁○○住院開刀手術二次支付六萬元看護費，業據提出收據一紙，復
              與證人即看護人員張阿美於八十八年十二月十六日到庭結證屬實；另
              往返淡水馬偕醫院復健、門診支付計程車費九千六百六十元，自係原
              告為受醫療行為所必須，亦提出同額收據及證人計程車駕駛陳石鼓於
              八十九年一月十三日到庭供證甚明，二項均為被告所不爭執，故此部
              分因被告之過失行為而增加原告生活上之需要，共計六萬九千六百六
              十元之請求，尚無不合，應屬有理。
      （三）、喪失勞動能力部分：
              按財政部每年均就營利事業各種同業，核定利潤標準，作為課徵所得
              稅之依據，其核定之同業利潤標準，係依據各業抽樣調查並徵詢各該
              業同業公會之意見而為核定（參見所得稅法第八十條規定），可謂依
              通常情形，所得期待之可得利益，據以核算其損害額，尚屬允當。最
              高法院七十六年台上字第一七五八號判例意旨參照。
              查丁○○前獲行政院勞委會美容檢定考試及格，並開設專業美容機構
              ，業據提出行政院勞委會美容丙級技術士證，營業場所租賃合約及相
              片為證，且為被告所不爭執。其受傷後經馬偕醫院診斷鑑定已是四級
              殘廢、輕度殘障，嗣臺北市社會局認定確實殘障發給殘障證明在案，
              業經函請勞工保險局依據馬偕紀念醫院病歷及診斷証明書送請審查鑑
              定結果，「其左腋窩神經傷害及左肱骨頭粉碎性骨折，所引起左肩關
              節運動機能喪失三分之一以上」，本院依職權認定其喪失勞動能力三
              分之一，至原告主張其是專業美容師收入較一般勞工為多，卻未提出
              相關證明，驟請求喪失勞動能力二分之一之損害金洵屬無據。
              次查，丁○○之每月實際工作收入以其所提出之北市稅捐處核算每月
              最低營業額為核算依據，依首揭說明，尚屬允當，故而依現年四十二
              歲至六十五歲退休之二十三年工作時間，每月營業額六萬元，喪失勞
              動能力三分之一，即以每年喪失收入二十四萬元為基準，採霍夫曼式
              計算被告一次應給付原告三百七十三萬九千二百十六元。原告逾此數
              額之請求，則不應准許。其計算式為：
              15,580,065 x（240,000÷1,000,000 )= 3,739,216元（元以下四捨
              五入。）
      （四）、精神慰撫金部分：
              查丁○○受傷多處，尤其左臂受傷對專業美容之工作實有相當影響，
              肉體、精神受極大痛苦。被告本身尚在研究所就讀並無工作，在目前
              未有固定收入之情況下，父親年邁、母親中風在家無謀生能力，亦需
              長子及被告照應，經濟情況尚非寬裕，本院斟酌實際情況，及兩造之
              身分、地位，原告請求五十萬元，自嫌過高，應予核減為三十萬元，
              方屬公允，逾此數額之請求，為無理由。
      （五）、總計，被告應給付原告四百一十二萬七千四百八十九元。其計算式：
              18,613 + 69,660 + 3,739,216 + 300,000 = 4,127,489
    II、原告丙○○部分：
        丙○○所受之傷害係下肢挫傷、擦傷，尚屬短時間內均會自行痊癒之傷害。
        被告目前尚在求學，未有固定收入，參酌雙方之經濟狀況，被害人之身分、
        地位、教育程度，原告請求賠償精神慰藉金五萬元，仍嫌過高，予以酌減為
        三萬元，方為允當，逾此數額之請求，為無理由。
  四、按損害之發生或擴大，被害人與有過失者，法院得減輕賠償金額，或免除之。
      民法第二百十七條第一項定有明文。查原告丙○○於事故發生時騎乘機車，其
      由長安東路二段往長安東路一段方向行駛，而長安東路在新生北路以東之路段
      與新生北路以西之路段並非直線道路，新生北路以西之路段向南移，故丙○○
      之機車於穿越新生北路時，須稍向左彎，其亦應注意遵守道路交通安全規則第
      九十四條第三項之規定，與其左側車輛保持安全間距，以維行車安全，其竟疏
      未注意致肇事，對於本件交通事故之發生亦與有過失；另丙○○騎乘機車附載
      其妻丁○○及子盧震浩，係屬超載，影響車輛駕駛之操控與應變，有違道路交
      通安全規則第八十八條第二款之規定，丙○○因未保持兩車併行之安全距離及
      超載，顯與有過失，且依過失情形，本院認應負二分之一過失責任；按車輛後
      座之人係因藉駕駛人載送而擴大其活動範圍，駕駛人應認係後座之人之使用人
      ，以類推適用民法第二百二十四條規定依同法第二百十七條第一項規定，減輕
      賠償金額（參照七十四年台上字第一一七○號判例）。故原告丁○○（乘客）
      亦應承擔駕駛丙○○之過失負二分之一之責任。至被告辯稱丁○○自行提早出
      院，於傷勢之擴大不無關聯云云，查丁○○於八十七年三月十九日開刀鋼釘固
      定，八十七年三月二十四日出院，雖僅五天即出院返家，對其傷勢是否因而擴
      大尚難證明，且若果係提早出院亦減少住院之醫療支出，對被告而言非謂完全
      不利，被告就此部分之辯解尚不足採，併此敘明。
  五、末查，被告之汽車強制責任險保險人東泰公司曾理賠原告丁○○共計十一萬六
      千三百八十三元，已交付原告收受一節，業經原告自認在卷，並有被告所提之
      東泰理賠計算書在卷可稽，是此部份金額應予扣除。
  六、綜上所述，原告請求被告應分別給付原告丁○○一百九十四萬七千三百六十二
      元（計算式為：(4,127,489x1/2)-116,383=1,947,362元，元以下四捨五入）
      、丙○○一萬五千元（計算式為：30,000x1/2=15,000元）及均自起訴狀繕本
      送達翌日即八十七年九月一日起至清償日止按年息百分之五計算之利息之範圍
      內，為有理由，應予准許。至原告各逾上開數額以外之請求，則無理由，均應
      予駁回。
  七、兩造均陳明願供擔保，請准宣告假執行或免為假執行，關於原告勝訴部份，合
      於法律之規定，爰分別酌定相當之擔保金額，併准許之；至原告敗訴部分，其
      假執行之聲請，已失所依麗，應予駁回。
  八、本件事證已臻明確，兩造其餘攻擊防禦及舉證，核與判決結果不生影響，爰不
      另一一論述，附此敘明。
  九、結論：本件原告之訴為一部有理由，一部無理由，並依民事訴訟法第七十九條
      但書、第三百九十條第二項、第三百九十二條，判決如主文。
中      華      民      國    八十九    年      六    月     二十二     日
                                            民事第三庭法      官  張明輝
如對本判決上訴，須於判決送達後廿日內向本院提出上訴狀
中      華      民      國    八十九    年      六    月     二十六     日
                                                      書  記  官  王苑琛


司法院資訊處製作；財團法人民間司法改革基金會備份。
